臺灣宜蘭地方法院刑事判決　　　　　　　93年度簡上字第61號
上　訴　人　乙○○　男　43歲（民國50年11月25日生）
上列上訴人因被告家暴傷害案件，不服中華民國93年9 月9 日，
本院羅東簡易庭93年度羅簡字第231 號判決（聲請簡易判決處刑
案號：93年度偵字第2267號），提起上訴，本院管轄之第二審合
議庭判決如下：
    主  文
上訴駁回。
    事  實
一、乙○○與丁○○為夫妻，具家庭暴力防治法第2 條第1 款之
    家庭成員關係，二人感情不睦。於民國93年6 月26日凌晨3
    時50分許，在宜蘭縣羅東鎮○○○路36之1 號3 樓丁○○租
    處，以拳頭毆打丁○○之頭部，並拖行於地，致丁○○受有
    左頰挫傷、枕骨處頭皮挫傷、右膝挫擦傷、左膝挫傷之傷害
    。
二、案經丁○○訴由宜蘭縣警察局羅東分局報請台灣宜蘭地方法
    院檢察署檢察官偵查起訴。
    理  由
一、被告乙○○矢口否認上開犯行，辯稱：伊並未毆打告訴人丁○○，且伊進入告訴人上開租處時，係與警員一同進入，其
    後復一同離開，並未返回上開處所毆打告訴人云云。惟查，
    被告上開犯行，業據告訴人於警訊及偵查中指訴綦詳。且告
    訴人受有左頰挫傷、枕骨處頭皮挫傷、右膝挫擦傷、左膝挫
    傷之傷害，復有告訴人於93年6 月26日上午11時35分至羅東
    博愛醫院檢驗之驗傷診斷書一紙在卷可按。又證人即於93年
    6 月26日上午4 時許至現場處理之警員丙○○於本院審理時
    結證證稱：93年6 月26日上午4 時20分接獲報案至上開處所
    時，見告訴人正在哭泣，稱遭被告毆打，伊未查看告訴人頭
    部及腳部是否有傷勢，因告訴人著長褲，無法辨識是否受傷
    ，惟斯時告訴人臉頰部分紅紅的等語。證人丙○○雖係於被
    告行為後始到場，惟依其所見告訴人當時情況，應堪認被告
    確曾於證人丙○○到場前有毆打告訴人之行為。至被告雖辯
    稱伊與警員一同離開云云。惟查，證人戴仲生即於同日3時
    30分許到場處理之警員於偵查中證稱：伊至現場時，被告稱
    懷疑告訴人與其他男子發生事情，由另名警員郭訓旗與被告
    同去該大樓三樓，郭訓旗事後稱未有人應門。伊請被告先行
    返家。其後被告於3 時50分許稱要回去，渠等亦離開等語（
    偵查卷第23頁）。證人郭訓旗則於本院審理時證稱：「．
    ．．3 時45分．．．到現場時，看到被告和他的小孩在樓下
    等，被告稱他的老婆在三樓，我們與他同去三樓，敲門均沒
    有回應，就回到樓下．．．。我們就請乙○○沒事可以離開
    ，不要妨害安寧，我看到被告坐在車上要走了，我們就離開
    」等語，經核與證人戴仲生上開證述相符。惟該二名證人均
    係執同日2 時至4 時之勤務，有證人郭訓旗於本院審理時之
    證述可參。而證人丙○○於同日4 時20許到場時，被告仍在
    現場，且與告訴人同在上開處所屋內，有證人丙○○於本院
    審理時之證述為證，足見被告並未於證人戴仲生、郭訓旗離
    開後隨之離去，其辯解應不足採。事證明確，被告犯行應堪
    認定。
二、核被告所為，係犯刑法第277 條第1 項之傷害罪。並屬家庭
    暴力防治法第2 條第2 項所稱之家庭暴力罪。原審同上之事
    實認定，並適用法條，審酌被告品行、智識程度、犯罪之動
    機、目的、手段，因細故即徒手毆打配偶成傷，且犯罪後否
    認犯行，無法取得告訴人之諒解、尚未賠償告訴人之損失及
    告訴人所受傷害輕重等一切情狀，量處拘役三十日，其認事
    用法，並無不合，量刑亦稱允當。被告上訴猶持上開辯詞，
    否認犯行，其辯解均不足採，已如前述，從而，其求為撤銷
    改判，核無理由，應予駁回。
據上論斷，應依刑事訴訟法第455 條之1 第1 項、第3 項、第
368條，判決如主文。
本案經檢察官甲○○到庭執行職務。
中　　華　　民　　國　　94　　年　　3 　　月　　10　　日
                  刑事第二庭  審判長法　官  林明山
                                    法  官  李毓華
                                    法  官  謝佩玲
以上正本證明與原本無異。
不得上訴。
                                    書記官  藍友隆
中　　華　　民　　國　　94　　年　　3 　　月　　10　　日
附錄本案論罪科刑法條：
刑法第277條第1項
    傷害人之身體或健康者，處3 年以下有期徒刑、拘役或1 千
    元以下罰金。
